臺灣高雄地方法院鳳山簡易庭民事裁定
111年度鳳簡字第438號
原      告  陳宇文  

上列原告因與被告何忠穎、程子恆間請求侵權行為損害賠償事件
，提起刑事附帶民事訴訟，經本院刑事庭裁定移送前來（110年
度審附民字第458號），本院裁定如下：
      主  文
原告應於收受本裁定正本伍日內，補繳裁判費新臺幣貳仟肆佰參
拾元，如逾期未補正，即駁回原告之訴。
      理  由
一、按因犯罪而受損害之人，於刑事訴訟程序得附帶提起民事訴
    訟，對於被告及依民法負賠償責任之人，請求回復其損害，
    刑事訴訟法第487條第1項定有明文。上開規定附帶民事訴訟
    之對象，除刑事被告外，固兼及於依民法負賠償責任之人，
    惟附帶民事訴訟之原告所主張之共同加害人，須在刑事訴訟
    程序中經認定係共同侵權行為人，始得謂為依民法負賠償責
    任之人，否則對之提起附帶民事訴訟，即難謂為合法，最高
    法院99年度台抗字第480號民事裁定意旨可資參照。又刑事
    附帶民事訴訟，經刑事庭依刑事訴訟法第504條第1項規定裁
    定移送於同院民事庭後，民事庭如認其不符同法第487條第1
    項規定之要件時，應許原告得繳納裁判費，以補正起訴程式
    之欠缺，最高法院108年度台抗大字第953號裁定意旨亦可供
    參考。另按原告之訴有起訴不合程式或不備其他要件之情形
    者，法院應以裁定駁回之，但其情形可以補正者，審判長應
    定期間先命補正，民事訴訟法第249條第1項第6款亦有明定
    。
二、原告於本院刑事庭110年度審金訴字第254號詐欺等案件之刑
    事訴訟程序中，對被告何忠穎、程子恆（下稱被告2人）及
    其他共同被告提起刑事附帶民事訴訟，主張被告2人應與共
    同被告吳坤霖、陳品瑑負共同侵權行為之損害賠償責任，上
    開刑事附帶民事訴訟經本院刑事庭以110年度審附民字第458
    號裁定移送前來。惟查，上開刑事案件就原告被詐欺部分，
    並未將被告2人認定為共同正犯，原告自不得依刑事附帶民
    事訴訟程序對被告2人起訴請求賠償。然依據前引最高法院
    民事大法庭裁定意旨，應許原告得繳納裁判費，以補正起訴
    程式之欠缺。經查，原告起訴請求被告2人應與其他共同被
    告連帶給付原告新臺幣（下同）225,424元，是此部分訴訟
    標的金額為225,424元，應徵第一審裁判費2,430元，茲命原
    告於收受本裁定正本後5日內，如數逕向本院補繳，逾期未
    繳納，即駁回原告對被告2人之訴。
三、依民事訴訟法第436條第2項、第249條第1項但書規定，裁定
    如主文。
中　　華　　民　　國　　111 　年　　10　　月　　18　　日
    　　　　　　　鳳山簡易庭  法    官  李怡蓉
以上正本係照原本作成。
不得抗告。　　　　　　　　　　　　　　
中　　華　　民　　國　　111 　年　　10　　月　　18　　日
                              書 記 官  陳冠廷